【裁判字號】    88,上易,4655
【裁判日期】    890111
【裁判案由】    賭博
【裁判全文】
臺灣高等法院刑事判決                  八十八年度上易字第四六五五號
    上  訴  人
    即  被  告   甲○○
右上訴人因賭博案件，不服臺灣板橋地方法院八十八年度易字第三一六一號，中華民
國八十八年九月七日第一審判決（起訴案號：臺灣板橋地方法院檢察署八十八年度偵
字第一六三六七號）提起上訴，本院判決如左：
    主  文
上訴駁回。
    事  實
一、甲○○基於常業賭博之犯意，自民國（下同）八十八年六月六日起，在臺北縣林
    口鄉南勢村力行莊七之一號公眾得出入之場所，利用電眼監視銀幕之監控，於該
    處擺置賭博性電動玩具動物金撲克電玩八十台、競艇八人座一台，與不特定人賭
    博財物。賭博方法為係以一比一比例開分（即每新台幣（下同）一元開分一分）
    ，每次押注最少五十分，最多二百分，如中獎則依所押分數依倍數得分，超過一
    千分者，依等比例兌換現金，未中獎者，賭資歸店方所有，並自八十八年六月六
    日起僱用與之有共同犯意聯絡之真實姓名不詳綽號「仙」、「戰將」、「鱷魚」
    、「太子」、「老面」、「黑仔」、「沙士」、「ＯＫ」、「夫人」、「ＡＤ」
    、「Ｐ」、「Ａ妮」、「ＤＡＮＮＹ」、「ＪＯＪＯ」、「ＳＥＶＥＮ」、「電
    話」’「Ｕ２」、「ＡＡ」、「文琪」、「山雞」、「巴腦」、「ＡＢ、「Ｈ」
    、「蓋子」、「Ａ１」、「Ａ２」、「Ｂ２」、「Ａ５」、「Ａ６」、「Ａ７」
    、「琳」、「ＹＯＹＯ」、「ＹＯＫＯ」、「機車」、「琳達」、「安琪」、「
    ＧＩＧＩ」、「ＫＫ」等成年人為開分員，以早、午、晚三班輪班之方式，在上
    址，擔任開分、洗分工作，如賭客不欲把玩時，則由員工予以洗分後，向甲○○
    以一比一比例兌換現金，並均以之為常業。嗣於八十八年七月二日下午十時三十
    分許，適有賭客李建忠等人（除李建忠外，其餘人均趁隙逃逸，李建忠已由本院
    另結）在上址賭玩金撲克電動玩具機台時，為警當場查獲，並扣得電動賭博機具
    金樸克八十台、競艇八人座一台（以上共計含ＩＣ板八十八塊，另尚有備用ＩＣ
    板四塊）、賭資新台幣（下同）三百元，及甲○○所有供犯賭博罪所用之監視鏡
    頭六個、監視銀幕八台、營業日報表十張、海報七張、名片一張、中獎相片十四
    張、招待登記單六張、保留機台單二張、員工輪值表三張、打卡片五張，暨非甲
    ○○所有之電話費單二張、印章一枚。
二、案經臺北縣警察局新莊分局報請台灣板橋地方法院檢察署檢察官偵查起訴。
    理  由
一、右揭事實，業據被告甲○○坦承不諱，核與同案被告李建忠於警訊、偵查及原審
    訊問時所供述情節相符，復有扣案如事實欄所示之物可資佐證，又被告甲○○所
    擺設之電動賭博機台達八十一台，並有固定之店面為擺設之場所及監視器材等，
    僱用之員工高達三十餘人（見扣案之員工輪值表三張所示），且被告甲○○於原
    審亦陳明其為警查獲當時除經營該電動玩具店外，並無從事其他職業，足認其係
    以賭博為常業。本件事證明確，被告犯行堪予認定。
二、核被告甲○○所為，係犯刑法第二百六十七條之常業賭博罪。原審審酌被告雖前
    無犯罪紀錄（見卷附之台灣高等法院檢察署刑案紀錄簡覆表），然其擺設之電動
    賭博機具高達八十一台、僱用之員工有三十餘人之多、對社會所生危害甚鉅，及
    其犯罪動機、目的、手段、惟犯後坦承、態度尚佳等一切情狀，判處被告甲○○
    有期徒刑捌月，併科罰金壹萬元，罰金如易服勞役，以參佰元折算壹日。至扣案
    之電動賭博機具金樸克八十台、競艇八人座一台（以上共計含ＩＣ板八十八塊，
    另尚有備用ＩＣ板四塊），係當場賭博之器具，賭資三百元為賭檯上之財物，應
    依刑法第二百六十六條第二項規定諭知沒收。另監視鏡頭六個、監視銀幕八台、
    營業日報表十張、海報七張、名片一張、中獎相片十四張、招待登記單六張、保
    留機台單二張、員工輪值表三張、打卡片五張，則均為甲○○所有供犯賭博罪所
    用之物，已由其陳明於卷，依刑法第三十八條第一項第二款宣告沒收。至於電話
    費單二張、印章一枚，並非甲○○所有之物，亦據其於原審陳明，不予宣告沒收
    。均無不當，應予維持。被告上訴意旨仍執陳詞，指摘原判決不當，自無理由，
    應予駁回。
三、公訴人另移送意旨略以甲○○曾犯有賭博前科，竟不知悔改，意圖營利於八十八
    年九月間於林口鄉南勢村七十七之九號陳列賭博性電玩水果盤十六台供不特定之
    人把玩，另僱用犯嫌謝宜芳負責現場開分等雜事工作，其玩法是以開分方式一比
    一，以一百元開分一百分後由賭客押注如押中可得數倍分數。因認被告另犯刑法
    第二百六十七條之罪，但查：按刑法第二百六十六條賭博罪以具有射悻性為必要
    ，本案被告甲○○於偵訊時矢口否認有賭博財物及兌換現金之情事（見板橋地方
    法院檢察署八十八年度偵字第二０八四二號卷宗第六頁）且被告謝宜芳於偵訊中
    亦辯稱：店中有水果盤賭博性電玩共十六台，沒有顧客亦沒有賭資，平日係由顧
    客以最少新台幣壹佰元之代價交付於我，我再開予壹百分，每次把玩以最少一分
    最多十六分之方式投注，中獎之分數亦只能把玩至零分為止，故機台內並無金錢
    存在云云（見板橋地方法院檢察署八十八年度偵字第二０八四二號卷宗第七頁）
    ，足見被告甲○○主觀上並無賭博之故意，而係以供人暫時娛樂之物為賭博。此
    外，復查無其他積極證據足資認定被告涉有公訴人所指賭博之犯行，尚不能證明
    其此部分之犯罪。惟此部份公訴人認與前開論罪部分有連續關係為裁判上一罪，
    因不另為無罪之諭知。
據上論斷，應依刑事訴訟法第三百六十八條，判決如主文。
本案經檢察官陳維練到庭執行職務。
中    華    民    國    八十九    年      一        月        十一      日
                            臺灣高等法院刑事第一庭
                                審判長法  官  李  相  助
                                      法  官  王  振  興
        法  官  蔡  光  治
右正本證明與原本無異。
不得上訴。
                                      書記官  王  才  生
中    華    民    國    八十九    年      一        月        十四      日
附錄：本案論罪科刑法條全文
刑法第二百六十七條
以賭博為常業者，處二年以下有期徒刑，得併科一千元以下罰金。


司法院資訊處製作；財團法人民間司法改革基金會備份。
